【裁判字號】    89,易,3026
【裁判日期】    900221
【裁判案由】    違反電子遊戲場業管理條例
【裁判全文】
臺灣臺南地方法院刑事判決                        八十九年度易字第三二六號
    公  訴  人  臺灣臺南地方法院檢察署檢察官
    被      告  丙○○
                甲○○
右列被告因違反電子遊戲場業管理條例案件，經檢察官提起公訴 (八十九年度偵字第
一二六六二號)，本院判決如左：
    主  文
丙○○、甲○○共同違反未依電子遊戲場業管理條例規定辦理營利事業登記者，不得
經營電子遊戲場業之規定，各處拘役貳拾日，如易科罰金，均以參佰元折算壹日。扣
案之電子遊戲機伍台均沒收。
    事  實
一、丙○○、甲○○二人係夫妻，明知未依電子遊戲場業管理條例規定辦理營利事業
    登記者，不得經營電子遊戲業之規定，竟自民國（下同）八十九年五月初起，在
    渠等經營之國揚食品公司即台南縣新營市○○街一三八號之國農超級市場門口走
    廊上，未依電子遊戲場業管理條例之規定辦理電子遊戲場業營利事業登記，逕自
    在上址擺設電子遊戲機五台供不特定人打玩娛樂，迄同年六月一日下午六時三十
    分許，顧客丁○○、乙○○正在上址打玩電子遊戲機時，當場為警查獲，並扣押
    電子遊戲機五台。
二、案經台灣台南地方法院檢察署檢察官自動檢舉偵查起訴。
    理  由
一、訊據被告丙○○、甲○○二人固供承於右揭時、地擺設電子遊戲機供不特定人打
    玩等情，惟均矢口否認犯行，辯稱：「因我們有申請營利事業登記證及繳交娛樂
    稅，所以可以擺設電子遊戲機供顧客娛樂，並無觸法之情形。」云云。惟查，被
    告二人自八十九年五月初起，在國農超級市場門口走廊上擺設五台電子遊戲機，
    供不特定人打玩等情，業據被告二人於本院審理中供承不諱，核與證人乙○○、
    丁○○二人證述相符，且依據國揚食品公司所請領之台南縣政府營利事業登記證
    及經濟部公司執照，被告所登記之經營業務為電動遊樂器材買賣，並未登記經營
    電子遊戲場業之業務，卻於上開處所擺設電動玩具供人娛樂，其實際經營之業務
    內容與其得經營之事業範圍不合，被告所稱未觸法云云，與事實不符，無足採信
    ，本件事證明確，被告犯行均足認定。
二、核被告二人所為，均係違反電子遊戲場業管理條例第十五條之規定，應依同條例
    第二十二條處罰。被告二人間就前揭犯行有犯意聯絡及行為分擔，皆為共同正犯
    。爰審酌被告經營時間不長，規模尚小，犯後坦承犯行，態度堪稱良好等一切情
    狀，各量處如主文所示之刑，並均諭知易科罰金之折算標準，以示懲儆。扣案電
    子遊戲機五台為被告二人所有且供犯罪所用之物，業據渠等供承在卷，併予沒收
    。
據上論斷，應依刑事訴訟法第二百九十九條第一項前段、電子遊戲場業管理條例第二
十二條，刑法第十一條前段、第二十八條、第四十一條、第三十八條第一項第二款、
罰金罰鍰提高標準條例第二條，判決如主文。
本案經檢察官盧駿道到庭執行職務。
中      華      民      國      九十      年    二    月    二十一    日
                                  臺灣臺南地方法院刑事第二庭
                                          法  官  黃  光  進
右正本證明與原本無異。
如不服本判決，應於判決送達後十日內，向本院提出上訴狀。
                                          書記官  陳  怡  吟
中      華      民      國      九十      年   二     月    二十一   日
附錄本案論罪科刑法條全文
電子遊戲場業管理條例第十五條
未依本條例規定辦理營利事業登記者，不得經營電子遊戲場業。
電子遊戲場業管理條例第二十二條
違反第十五條規定者，處行為人一年以下有期徒刑、拘役或科或併科新台幣元以上二
百五十萬元以下罰金。


司法院資訊處製作；財團法人民間司法改革基金會備份。
